【裁判字號】    97,簡上,868
【裁判日期】    971225
【裁判案由】    竊盜
【裁判全文】
臺灣桃園地方法院刑事判決             97年度簡上字第868號
上  訴  人
即  被  告  甲○○
上列上訴人即被告因竊盜案件，不服本院於民國97年8 月27日所
為之97年度桃簡字第2515號第一審刑事簡易判決（原檢察官聲請
簡易判決處刑案號：97年度速偵字第2907號），提起上訴，本院
管轄第二審合議庭判決如下：
    主  文
上訴駁回。
甲○○緩刑貳年。
    理  由
一、本案經本院合議庭審理結果，認原審簡易判決以上訴人即被
    告甲○○犯刑法第320 條第1 項之竊盜罪，判處罰金新臺幣
    （下同）5000元，並諭知易服勞役折算之標準為以1000元折
    算1 日，認事用法及量刑均無不當，應予維持，並引用原審
    簡易判決書記載之事實、證據及理由（如附件）。
二、上訴意旨略以：請求給予被告改過自新的機會，將本案從輕
    發落，並為緩刑之宣告等語。
三、按法官於有罪判決如何量處罪刑，甚或是否宣告緩刑，均為
    實體法賦予審理法官裁量之刑罰權事項，法官行使此項裁量
    權，自得依據個案情節，參酌刑法第57條所定各款犯罪情狀
    之規定，於法定刑度內量處被告罪刑；除有逾越該罪法定刑
    或法定要件，或未能符合法規範體系及目的，或未遵守一般
    經驗及論理法則，或顯然逾越裁量，或濫用裁量等違法情事
    之外，自不得任意指摘其量刑違法，最高法院80年臺非字第
    473 號、75年臺上字第7033號、72年臺上字第6696號、72年
    臺上字第3647號等判例可資參照。準此，法官量刑，如非有
    上揭明顯違法之情事，自不得擅加指摘其違法或不當。本件
    業經本院合議庭審理結果，既認無上揭所指明顯違法之情事
    ，從而上訴人請求從輕量刑，提起上訴，並無可採，其上訴
    為無理由，應予駁回。
三、惟查，被告前未曾因故意犯罪受有期徒刑以上刑之宣告，且
    平日與配偶、3 位兒女共同生活，其子為輕度智能不足、另
    2 名女兒目前仍就學中，家中生活開銷主要靠配偶擔任鐵工
    每月3 萬多元的薪水維持，業據被告陳明在卷，並有臺灣高
    等法院被告前案紀錄表、臺灣省立臺北醫院診斷證明書、免
    役證明書、戶籍謄本在卷可稽，被告因一時失慮致罹刑章，
    於本院審理時亦深表悔意，本院認被告經此偵審程式，應知
    警惕而無再犯之虞，宣告之刑以暫不執行為適當，爰併予宣
    告緩刑2 年，以啟自新。
據上論斷，應依刑事訴訟法第455條之1第1項、第3項、第368 條
、第364條、第373條，刑法第74條第1項第1款，判決如主文。
本案經檢察官顏世翠到庭執行職務。
中    華    民    國    97    年    12    月    25    日
                  第十二庭審判長  法  官  魏  于  傑
                                  法  官  李  文  娟
                                  法  官  羅  國  鴻
以上正本證明與原本無異。
不得上訴。
                                  書記官  戴  育  萍
中    華    民    國    98    年    1     月    6     日
【論罪科刑法條】
中華民國刑法第320條
意圖為自己或第三人不法之所有，而竊取他人之動產者，為竊盜
罪，處5 年以下有期徒刑、拘役或5 百元以下罰金。
意圖為自己或第三人不法之利益，而竊佔他人之不動產者，依前
項之規定處斷。
前二項之未遂犯罰之。


司法院資訊處製作；財團法人民間司法改革基金會備份。
